Inventaris van het archief van de Directie Financiering en Deelnemingen van het Ministerie van Economische Zaken, (1946) 1950-2000 (2005)
Nationaal Archief, Den Haag
- BLOK 1976-2000
  - Taakuitvoering, B
    - Industrie, Dienstverlening, Handel, B.2
      - Staatsdeelname, B.2.3
        - Uitvoering, B.2.3.2
          - Noord-Holland, B.1.3.2.07
            - Alpinvest Holding NV te Naarden, 1986-1998; 3269-3394; 102 omslag en 24 pak
              - Verkoop van het Staatsbelang (vervreemding), vergaderstukken van de Valuation Working Group (VWG) 1996-1997, 3379; omslag
              - Verkoop van het Staatsbelang (vervreemding), Beursgang Closing Binder 1997, 3380; pak
              - Verkoop van het Staatsbelang (vervreemding), bijlage Avis Europe te Berkshire (Groot-Brittannië) 1997, 3381; omslag
              - Verkoop van het Staatsbelang (vervreemding), bijlage Barclays de Zoete Wedd (BZW) Limited te Londen (Groot-Brittannië) 1996-1997, 3382; pak
              - Verkoop van het Staatsbelang (vervreemding), bijlage Boom Groep, Van te Nieuwegein (Nederland) 1996, 3383; omslag
              - Verkoop van het Staatsbelang (vervreemding), bijlage Credit Suisse First Boston Nederland NV te Amsterdam (Nederland) 1996, 3384; omslag
              - Verkoop van het Staatsbelang (vervreemding), bijlage Dresdner Kleinwort Benson te Londen (Groot-Brittannië) 1996-1997, 3385; omslag
              - Verkoop van het Staatsbelang (vervreemding), bijlage Generale Bank te Rotterdam (Nederland) 1996, 3386; omslag
              - Verkoop van het Staatsbelang (vervreemding), bijlage Kempen & Co. Merchant Bank te 's-Gravenhage (Nederland) 1996, 3387; pak
              - Verkoop van het Staatsbelang (vervreemding), bijlage NatWest Markets te Londen (Groot-Brittannië) 1996-1998, 3388; pak
              - Verkoop van het Staatsbelang (vervreemding), bijlage Paribas Banque te Londen (Groot-Brittannië) 1997, 3389; omslag
              - Verkoop van het Staatsbelang (vervreemding), bijlage Pensioenfonds voor Gezondheidszorg, Geestelijke en Maatschappelijke belangen (PGGM) te Zeist (Nederland) 1996, 3390; omslag
              - Verkoop van het Staatsbelang (vervreemding), bijlage Price Waterhouse Corporate Finance te Amsterdam (Nederland) 1996, 3391; omslag
              - Verkoop van het Staatsbelang (vervreemding), bijlage Rabo Effectenbank NV te Amsterdam (Nederland) 1996, 3392; omslag
              - Verkoop van het Staatsbelang (vervreemding), bijlage Salomon Brothers International Limited te Londen (Groot-Brittannië) 1996, 3393; pak
              - Verkoop van het Staatsbelang (vervreemding), bijlage Swiss Bank Corporation (SBC) Warburg te Londen (Groot-Brittannië) 1996, 3394; omslag
            - Arcade Offshore BV te Den Helder, 1985; 3395; omslag
            - Beeldenstorm Beheer BV te Amsterdam, 1988; 3396; omslag
              Nota bene: Staatsdeelneming via de Maatschappij voor Industriële Projecten NV (MIP).
              Bevat 5 foto's
            - Flexoll Trading BV te Heiloo, 1981; 3397; omslag
              Nota bene: Betreft het voornemen om Dutch Mill BV op te richten. Staatsdeelneming via de NV Noordelijke Ontwikkelingsmaatschappij (NOM)
            - Fokker NV, Koninklijke Nederlandse Vliegtuigenfabriek te Schiphol, 1971-1998; 3398-3467; 14 omslag en 56 pak
              - Algemene correspondentie 1990-1998, 3398; pak
              - Financiering van diverse vliegtuigtypes en vliegtuigonderdelen, bijdrage aan de vleugels van de Airbus A 300 en A 310 1971-1977, 3399; pak
                Nota bene: Onder andere Garantieovereenkomsten
              - Financiering van diverse vliegtuigtypes en vliegtuigonderdelen, bijdrage aan de vleugels van de Airbus A 300 en A 310 1978-1985, 3400; pak
              - Financiering van diverse vliegtuigtypes en vliegtuigonderdelen, Fokker 28 1976-1980, 3401; pak
              - Financiering van diverse vliegtuigtypes en vliegtuigonderdelen, Fokker 29 1980-1981, 3402; pak
              - Financiering van diverse vliegtuigtypes en vliegtuigonderdelen, Fokker 50 en 100 1990-1992, 3403; pak
              - Financiering van diverse vliegtuigtypes en vliegtuigonderdelen, Fokker 50 en 100 1993-01 - 1993-07, 3404; omslag
              - Financiering van diverse vliegtuigtypes en vliegtuigonderdelen, Fokker 50 en 100 1993-1994, 3405; omslag
              - Financiering van diverse vliegtuigtypes en vliegtuigonderdelen, Fokker 70 1992-1994, 3406; pak
              - Financiering van diverse vliegtuigtypes en vliegtuigonderdelen, Fokker 60 1993 - 1994-05, 3407; pak
              - Financiering van diverse vliegtuigtypes en vliegtuigonderdelen, Fokker 60 1994-06 - 1994-12, 3408; pak
              - Financiering van diverse vliegtuigtypes en vliegtuigonderdelen, Fokker 50, 70 en 100 1993, 3409; pak
              - Financiering van diverse vliegtuigtypes en vliegtuigonderdelen, Fokker 50, 70 en 100 1994-1995, 3410; pak
              - Financiering van diverse vliegtuigtypes en vliegtuigonderdelen, Fokker 70 en 100 1996, 3411; pak
              - Financiering van diverse vliegtuigtypes en vliegtuigonderdelen, Fokker 70 en 100 1997, 3412; omslag
              - Aangelegenheden met betrekking tot aandelen, aandelenproblematiek 1976-1977, 3413; pak
              - Aangelegenheden met betrekking tot aandelen, aandelenproblematiek 1978-1988, 3414; pak
              - Aangelegenheden met betrekking tot aandelen, prospectussen inzake de uitgifte van aandelen 1984-1993, 3415; pak
              - Aangelegenheden met betrekking tot aandelen, voorbereiden van een wet waardoor de staat 49 procent van de aandelen verkrijgt (Machtigingswet) 1987-1989, 3416; pak
              - Aangelegenheden met betrekking tot aandelen, oprichting van de Stichting Fokker Prioriteit, alsmede de overdracht en inkoop van prioriteitsaandelen 1989-1993, 3417; pak
              - Aangelegenheden met betrekking tot aandelen, waardering van aandelen 1992-01 - 1992-04, 3418; pak
              - Aangelegenheden met betrekking tot aandelen, waardering van aandelen 1992-05 - 1993, 3419; pak
              - Aangelegenheden met betrekking tot aandelen, Fokker Holding BV te Utrecht 1993-1995, 3420; pak
                Nota bene: Fokker Holding werd opgericht om het staatsbelang onder te brengen
              - Fusie met de Vereinigte Flugtechnische Werke (VFW), vergaderstukken van de Fusiewerkgroep VFW (Vereinigte Flugtechnische Werke)-Fokker 1977, 3421; pak
              - Fusie met de Vereinigte Flugtechnische Werke (VFW), jaarrekening over 1977 en Krisenplanung und Strukturmodelle 1977-1979, 3422; omslag
              - Fusie met de Vereinigte Flugtechnische Werke (VFW), juridische aspecten 1977-1979, 3423; pak
              - Fusie met de Vereinigte Flugtechnische Werke (VFW), verhouding met de Bonds Republiek Duitsland (BRD) 1977-1980, 3424; omslag
                Nota bene: Bevat het Besserungsscheinvertrag
              - Fusie met de Vereinigte Flugtechnische Werke (VFW), beëindigen van de fusie 1978-1980, 3425; pak
              - Jaarverslagen 1981-1984, 3426; omslag
              - Jaarverslagen 1985-1992, 3427; pak
              - Rapportages van de Nationale Investeringsbank NV (NIB) 1987-1989, 3428; pak
              - Vergadering van Aandeelhouders (AVA) 1989-1995, 3429; pak
              - Liquiditeiten 1992-1993, 3430; pak
              - Fusie met de Deutsche Aerospace Aktiengesellschaft (DASA), vergaderstukken van de Stuurgroep Fokker 1992, 3431; omslag
              - Fusie met de Deutsche Aerospace Aktiengesellschaft (DASA), vergaderstukken van de Werkgroep Fokker 1992, 3432; omslag
                Nota bene: De Werkgroep Fokker bereidde de opstelling van de overheid inzake de fusie voor
              - Fusie met de Deutsche Aerospace Aktiengesellschaft (DASA), adviezen van het adviseurschap Pierson Heldring en Pierson NV inzake onderhandelingen Fokker - DASA (Deutsche Aerospace Aktiengesellschaft) 1992-1993, 3433; omslag
              - Fusie met de Deutsche Aerospace Aktiengesellschaft (DASA), Master Agreement en het rapport Exportfinancieringsfaciliteiten 1993-1994, 3434; pak
              - Fusie met de Deutsche Aerospace Aktiengesellschaft (DASA), Master Agreement, Facility Agreement en Bridge Facility Agreement 1992-10 - 1992-11, 3435; pak
              - Fusie met de Deutsche Aerospace Aktiengesellschaft (DASA), Master Agreement, Facility Agreement en Bridge Facility Agreement 1992-12, 3436; pak
              - Fusie met de Deutsche Aerospace Aktiengesellschaft (DASA), Master Agreement, Facility Agreement en Bridge Facility Agreement 1993-01 - 1993-02-08, 3437; pak
              - Fusie met de Deutsche Aerospace Aktiengesellschaft (DASA), Master Agreement, Facility Agreement en Bridge Facility Agreement 1993-02-09 - 1993-02-28, 3438; pak
              - Fusie met de Deutsche Aerospace Aktiengesellschaft (DASA), Master Agreement, Facility Agreement en Bridge Facility Agreement 1993-03 - 1993-11, 3439; pak
              - Fusie met de Deutsche Aerospace Aktiengesellschaft (DASA), adviezen van het adviseurschap Nauta Dutilh inzake onderhandelingen Fokker - DASA (Deutsche Aerospace Aktiengesellschaft) 1992-1995, 3440; pak
              - Fusie met de Deutsche Aerospace Aktiengesellschaft (DASA), diverse correspondentie 1992-01 - 1992-07, 3441; pak
              - Fusie met de Deutsche Aerospace Aktiengesellschaft (DASA), diverse correspondentie 1992-08 - 1992-09, 3442; pak
              - Fusie met de Deutsche Aerospace Aktiengesellschaft (DASA), diverse correspondentie 1992-10 - 1992-12, 3443; pak
              - Fusie met de Deutsche Aerospace Aktiengesellschaft (DASA), diverse correspondentie 1993-01 - 1993-02, 3444; pak
              - Fusie met de Deutsche Aerospace Aktiengesellschaft (DASA), diverse correspondentie 1993-03 - 1993-04, 3445; pak
              - Fusie met de Deutsche Aerospace Aktiengesellschaft (DASA), diverse correspondentie 1993-05 - 1993-12, 3446; pak
              - Fusie met de Deutsche Aerospace Aktiengesellschaft (DASA), diverse correspondentie 1994-01 1994-04, 3447; pak
              - Fusie met de Deutsche Aerospace Aktiengesellschaft (DASA), diverse correspondentie 1994-05 - 1994-06, 3448; pak
              - Fusie met de Deutsche Aerospace Aktiengesellschaft (DASA), diverse correspondentie 1994-07, 3449; pak
              - Fusie met de Deutsche Aerospace Aktiengesellschaft (DASA), diverse correspondentie 1994-08 -1995-09, 3450; pak
              - Fusie met de Deutsche Aerospace Aktiengesellschaft (DASA), diverse correspondentie 1995-10-01 - 1995-10-20, 3451; pak
              - Fusie met de Deutsche Aerospace Aktiengesellschaft (DASA), diverse correspondentie 1995-10-21 - 1995-11-15, 3452; pak
              - Fusie met de Deutsche Aerospace Aktiengesellschaft (DASA), diverse correspondentie 1996-1997, 3453; pak
              - Fusie met de Deutsche Aerospace Aktiengesellschaft (DASA), leaseportefeuille 1994-1996, 3454; omslag
              - Fusie met de Deutsche Aerospace Aktiengesellschaft (DASA), onderhandelingen met de Nederlandse Staat 1995, 3455; omslag
              - Fusie met de Deutsche Aerospace Aktiengesellschaft (DASA), adviezen van het adviseurschap NIB (Nationale Investeringsbank)-Consult inzake onderhandelingen Fokker - DASA (Deutsche Aerospace Aktiengesellschaft) 1995-1998, 3456; omslag
              - Onderzoek van de Algemene Rekenkamer 1993-1995, 3457; omslag
              - Adviezen adviseurschap De Nationale Investeringsbank NV (NIB) inzake exportfinancieringsfaciliteiten 1994, 3458; pak
              - White Book en bijlagen 1995, 3459; pak
                Nota bene: Het White Book bespreekt de toekomst van de Nederlandse vliegtuigindustrie, het businessplan en de strategische plannen
              - Contracten tussen Fokker Aircraft BV en Debis Airfinance BV inzake de overdracht van vliegtuigen 1995, 3460; pak
              - Contracten tussen Fokker Aircraft BV en Debis Airfinance BV inzake de overdracht van vliegtuigen 1995, 3461; pak
              - Garanties van de Rabobank voor de afbouw (Venster III) 1996-1997, 3462; pak
              - Plannen voor een doorstart, samenwerking met de Russian Aircraft Manufacturers (RAM) via de Russische regering 1996-1997, 3463; pak
              - Plannen voor een doorstart, samenwerking met het Maleisische Khazanah Nasional Berhad 1996 - 1997-02, 3464; pak
              - Plannen voor een doorstart, samenwerking met het Maleisische Khazanah Nasional Berhad 1997-03 - 1997-12, 3465; pak
              - Boedelkrediet 1996-01 - 1996-02, 3466; pak
              - Boedelkrediet 1996-03 - 1997, 3467; omslag
            - Holland Casino HC te Hoofddorp, 1989-1997; 3468-3482; 11 omslag en 4 pak
              Nota bene: De officiële naam luidt Nationale Stichting tot Exploitatie van Casinospelen in Nederland
              - Accountantsverklaringen van de Raad voor de Casinospelen 1989-1996, 3468; omslag
              - Begrotingen, financieel verslagen 1991, 3469; pak
              - Begrotingen, financieel verslagen 1992, 3470; pak
              - Begrotingen, financieel verslagen 1993, 3471; pak
              - Begrotingen, financieel verslagen 1994, 3472; pak
              - Begrotingen, financieel verslagen 1995, 3473; omslag
              - Begrotingen, financieel verslagen 1996, 3474; omslag
              - Begrotingen, financieel verslagen 1997, 3475; omslag
              - Collectieve Arbeidsovereenkomst (CAO) 1991-1994, 3476; omslag
              - Eindrapport Commissie Haars 1992, 3477; omslag
              - Winstafdracht 1993-1997, 3478; omslag
              - Kredieten 1994, 3479; omslag
              - Stichting Exploitatie Nederlandse Staatsloterij (SENS) 1995, 3480; omslag
              - Beschikking Casinospelen 1996 1997, 3481; omslag
              - Meerjarenverkenning 1997 - 2001 1997, 3482; omslag
            - Hoogovens & Staalfabrieken NV, Koninklijke Nederlandsche te IJmuiden, 1968-1998; 3483-3519; 7 omslag en 30 pak
              - Algemeen 1977-1989, 3483; pak
              - Algemeen 1992-1993, 3484; pak
              - Algemeen 1994-1996, 3485; pak
              - Koopsom van de aandelen Breedband 1968, 3486; omslag
              - Algemene Vergadering van Aandeelhouders (AVA) 1969-1978, 3487; omslag
              - Algemene Vergadering van Aandeelhouders (AVA) 1979-1983, 3488; pak
              - Algemene Vergadering van Aandeelhouders (AVA) 1984-1990, 3489; pak
              - Algemene Vergadering van Aandeelhouders (AVA) 1991-1994, 3490; pak
                Nota bene: Bevat tevens stukken betreffende buitengewone vergaderingen van aandeelhouders
              - Algemene Vergadering van Aandeelhouders (AVA) 1995-1997, 3491; pak
                Nota bene: Tevens buitengewone vergaderingen van aandeelhouders en vergaderingen van certificaathouders
              - Statuten en wijzigingen van statuten 1972-1984, 3492; pak
              - Aangelegenheden met betrekking tot prioriteitsaandeelhouders 1972-1986, 3493; omslag
              - Aangelegenheden met betrekking tot prioriteitsaandeelhouders 1991-1995, 3494; omslag
              - Aangelegenheden met betrekking tot aandelen 1973-1978, 3495; pak
              - Aangelegenheden met betrekking tot aandelen 1980-1985, 3496; pak
              - Aangelegenheden met betrekking tot aandelen 1986-1990, 3497; omslag
              - Aangelegenheden met betrekking tot aandelen 1993-01 - 1993-10, 3498; pak
              - Aangelegenheden met betrekking tot aandelen 1993-11 - 1993-12, 3499; pak
              - Aangelegenheden met betrekking tot aandelen 1994-1997, 3500; pak
              - Aangelegenheden met betrekking tot aandelen, prospectussen met betrekking tot de uitgifte van aandelen 1993, 3501; pak
              - Aangelegenheden met betrekking tot aandelen, overdracht van aandelen in het NV administratiekantoor voor aandelen KNHS aan de staat 1994-1996, 3502; omslag
              - Vergaderstukken van de Raad van Commissarissen Estel NV/Hoesch - Hoogovens Nijmegen 1976-01 - 1976-04, 3503; pak
              - Vergaderstukken van de Raad van Commissarissen Estel NV/Hoesch - Hoogovens Nijmegen 1976-05 - 1976-12, 3504; pak
              - Vergaderstukken van de Raad van Commissarissen Estel NV/Hoesch - Hoogovens Nijmegen 1977-01 - 1977-04, 3505; pak
              - Vergaderstukken van de Raad van Commissarissen Estel NV/Hoesch - Hoogovens Nijmegen 1977-05 - 1977-12, 3506; pak
              - Vergaderstukken van de Raad van Commissarissen Estel NV/Hoesch - Hoogovens Nijmegen 1978-01 - 1978-04, 3507; pak
              - Vergaderstukken van de Raad van Commissarissen Estel NV/Hoesch - Hoogovens Nijmegen 1978-05 - 1978-12, 3508; pak
              - Vergaderstukken van de Raad van Commissarissen Estel NV/Hoesch - Hoogovens Nijmegen 1979-01 - 1979-04, 3509; pak
              - Vergaderstukken van de Raad van Commissarissen Estel NV/Hoesch - Hoogovens Nijmegen 1979-05 - 1979-12, 3510; pak
              - Vergaderstukken van de Raad van Commissarissen Estel NV/Hoesch - Hoogovens Nijmegen 1980-01 - 1980-04, 3511; pak
              - Vergaderstukken van de Raad van Commissarissen Estel NV/Hoesch - Hoogovens Nijmegen 1980-05 - 1981, 3512; pak
              - Vergaderstukken van de Raad van Commissarissen Estel NV/Hoesch - Hoogovens Nijmegen 1982, 3513; pak
              - Aflossing van de in 1985 door de Nationale Investeringsbank (NIB) verstrekte achtergestelde lening van fl 570 miljoen, alsmede betalingen van dividend 1989-1992, 3514; pak
              - Aflossing van de in 1985 door de Nationale Investeringsbank (NIB) verstrekte achtergestelde lening van fl 570 miljoen, alsmede betalingen van dividend 1993, 3515; pak
              - Sociale steun op het terrein van werkloosheid en vervroegde uittreding (VUT) op basis van het EGKS (Europese Gemeenschap van Kolen en Staal) -verdrag 1992-1995, 3516; pak
              - Onderzoek Algemene Rekenkamer naar de staatsdeelneming 1993, 3517; omslag
              - Voorlichtingsmateriaal en krantenknipsels 1993-1996, 3518; pak
              - Financial Research 1994-1998, 3519; pak
            - Informatica Diensten BV, Maatschappij voor te Haarlem, 1985; 3520; omslag
            - Infosystems BV te Amsterdam, 1983; 3521; omslag
            - Postbank te Amsterdam, 1976-1992; 3522-3524; 3 pak
              Nota bene: In 1989 vindt de fusie plaats met de Nederlandse Middenstands Bank (NMB) tot de NMB Postbank Groep. Vervolgens fuseert de NMB Postbank Groep met de Nationale Nederlanden tot de ING Groep. In 1992 verandert de naam in de ING Bank. Postbank behoudt haar identiteit. In 2007 gaan de Postbank NV en de ING Bank NV samen.
              - 1976-1977, 3522; pak
              - 1978-1988, 3523; pak
              - 1989-1992, 3524; pak
            - Pijpleidingmaatschappij BV (NPM), Nederlandse te Amsterdam, 1970-1979; 3525; omslag
            - Scheepsbouw Maatschappij, Nederlandse te Amsterdam, 1979-1984; 3526-3529; 2 omslag en 2 pak
              - 1979-1980, 3526; omslag
              - 1981 - 1982-04, 3527; pak
              - 1982-05 - 1983, 3528; pak
              - 1984, 3529; omslag
            - Schiphol Luchthaven NV te Schiphol, 1994-1997; 3530; pak
          - Zuid-Holland, B.1.3.2.08
            - Benschop en Kruit BV te Gouda, 1975-1981; 3531; omslag
            - Centocor Europe BV te Leiden, 1985-1987; 3532; omslag
            - Congresgebouw NV, Nederlands te 's-Gravenhage, 1960-1996; 3533-3555; 4 omslag en 19 pak
              - Algemeen 1964-1979, 3533; pak
              - Oprichting, statuten, exploitatie en garanties, een ontwerp van Wet houdende machtiging tot het verlenen van financiële medewerking ter zake van de oprichting en exploitatie 1960-1961, 3534; omslag
              - Oprichting, statuten, exploitatie en garanties, voorbereiding tot wetsontwerp en ontwerpstatuten 1961-1962, 3535; pak
              - Oprichting, statuten, exploitatie en garanties, erfpachtovereenkomst en Garantieovereenkomst 1961-1976, 3536; omslag
              - Oprichting, statuten, exploitatie en garanties, conceptgarantieovereenkomst en statuten 1963-1969, 3537; omslag
                Nota bene: Bevat notulen van vergaderingen van de Raad van Commissarissen uit 1963
              - Financiële aangelegenheden, aandelenoverdracht 1961-1986, 3538; pak
              - Financiële aangelegenheden, leningen 1964-1978, 3539; pak
              - Financiële aangelegenheden, garantieleningen 1974-1993, 3540; pak
              - Financiële aangelegenheden, exploitatiebegrotingen voor het jaar 1977 1976-1977, 3541; pak
              - Financiële aangelegenheden, exploitatiebegrotingen voor de jaren 1978-1986 1977-1985, 3542; pak
              - Financiële aangelegenheden, overzichten 1988-1990, 3543; pak
              - Algemene Vergadering van Aandeelhouders (AVA) 1963-1983, 3544; pak
              - Algemene Vergadering van Aandeelhouders (AVA) 1985-1991, 3545; pak
              - Algemene Vergadering van Aandeelhouders (AVA) 1992, 3546; pak
              - Algemene Vergadering van Aandeelhouders (AVA) 1993, 3547; pak
              - Algemene Vergadering van Aandeelhouders (AVA) 1994, 3548; pak
              - Algemene Vergadering van Aandeelhouders (AVA) 1995-01 - 1995-06, 3549; pak
              - Algemene Vergadering van Aandeelhouders (AVA) 1995-07 - 1995-12, 3550; pak
              - Algemene Vergadering van Aandeelhouders (AVA), levering van aandelen aan de gemeente 's-Gravenhage 1995, 3551; omslag
              - Jaarverslagen over de jaren 1968-1995 1969-1979, 3552; pak
              - Jaarverslagen over de jaren 1968-1995 1980-1996, 3553; pak
              - Onderzoek naar diverse gebreken aan het Congresgebouw 1974, 3554; pak
                Nota bene: Bevat 30 foto's
              - Sollicitatie en benoeming van de nieuwe directeur van het Congresgebouw 1974-1975, 3555; pak
            - COVRA (Centrale Organisatie voor Radioactief Afval) BV te 's-Gravenhage, 1982-1984; 3556; omslag
            - Dedemsvaart BV, L.H. Bouwsystemen te Dedemsvaart, 1977-1981; 3557; omslag
            - Droogdok Maatschappij BV, Rotterdamsche (RDM) te Rotterdam, 1983-1997; 3558-3595; 15 omslag en 23 pak
              Nota bene: RDM was een onderdeel van de Rijn-Schelde-Verolme Machinefabrieken en Scheepswerven NV (RSV). De staat had tevens een deelneming in de onderneming via de één-gulden-stichting Stichting Marine en Industriële Belangen Vlissingen
              - Bodemsanering RDM terreinen, Stichting Marine en Industriële Belangen 1983-1995, 3558; pak
                Nota bene: Thans genaamd: Stichting Sanering RDM-terrein
              - Bodemsanering RDM terreinen, taxatierapporten en diverse rapporten 1993-1994, 3559; pak
              - Bodemsanering RDM terreinen, concept overeenkomsten Baris Deal en ontwikkeling Morray 1400 1995, 3560; pak
              - Bodemsanering RDM terreinen, notariële akten van depot met saneringsovereenkomst en een afschrift van de akte houdende saneringsovereenkomst 1995, 3561; omslag
              - Bodemsanering RDM terreinen, statuten en statuten wijzigingen Stichting RDM terrein 1995, 3562; pak
              - Bodemsanering RDM terreinen, notariële akten van verkoop van percelen grond en water van RDM en de Staat aan Baris en een afschrift van de akte houdende vesting erfpacht op diverse percelen water in de Nieuwe Maas 1996, 3563; pak
              - Beleidsnotitie 1990-1995 1990, 3564; omslag
              - Verkoop van de staatsaandelen aan de Koninklijke Begemann Groep NV te Breda 1991-01 - 1991-06, 3565; omslag
              - Verkoop van de staatsaandelen aan de Koninklijke Begemann Groep NV te Breda 1991-07 - 1991-12, 3566; pak
              - Financiële steunverlening, winstafdrachtregeling en uitblijven onderzeeboten order van de Koninklijke Marine 1991-1992, 3567; pak
              - Defensie opdrachten met betrekking tot het onderhoud van de Zeeleeuw (M 109) en de Bruinvis (M 114) 1993-1994, 3568; omslag